【裁判字號】    89,易,31
【裁判日期】    890125
【裁判案由】    傷害等
【裁判全文】
臺灣臺北地方法院刑事判決                            八十九年度易字第三一號
    公  訴  人  臺灣臺北地方法院檢察署檢察官
    被      告  乙○○
右列被告因傷害案件，經檢察官提起公訴（八十八年度偵字第二三六０一號），本院
判決如左：
    主  文
乙○○公然侮辱人，處罰金壹仟元，如易服勞役，以參佰元折算壹日；又傷害人之身
體，處罰金壹仟伍佰元，如易服勞役，以參佰元折算壹日。應執行罰金貳仟元，如易
服勞役，以參佰元折算壹日。
    事  實
一、乙○○於民國（下同）八十八年九月八日上午七時五十分許，在台北市興雅國小
    附近即台北市○○區○○路一段八三巷內，因行車細故與甲○○發生口角，乙○
    ○竟自其所駕駛之車牌ＤＰ－四五八三號自用小客車內，拿出汽車枴杖鎖，先在
    前開處所，為不特定人得共見共聞之情形下，公然以「你娘咧」三字經辱罵甲○
    ○，見甲○○未發一語，復另基於普通傷害之故意，持上開枴杖鎖擊打甲○○，
    致甲○○受有右上肢一乘一公分、０．六乘一．五公分外傷之傷害。
二、案經被害人甲○○訴由台北市政府警察局信義分局移送臺灣臺北地方法院檢察署
    檢察官偵查起訴。
    理  由
一、訊據被告乙○○固供承曾對被害人口出「你娘咧！擋我前面做什麼」等語，惟矢
    口否認有上開傷害之犯行，辯稱伊只罵一句就走，枴杖鎖只拿下去，沒打被害人
    ，不知被害人為何受傷，他的傷有問題云云。然查右揭事實，業據被害人甲○○
    於警訊、偵查中指訴歷歷，復有台北市立忠孝醫院驗傷診斷書附卷可稽，且查證
    人即興雅國小校警王警南於偵查中具結證稱：當天早上告訴人有到校警室告訴我
    ，因為他在學校巷道旁擋車，有人不服氣，用鎖打他，並叫我趕快報警，他有將
    手臂顯示給我看，告訴我有受傷，至於他是否手臂有傷，我記不得了等語（見偵
    卷第四十一頁反面），依一般常情判斷，若被害人未受傷，何敢將手臂示人，況
    被告當時確持有枴杖鎖一節，亦為被告所供認，被害人受傷之部位又符合被害人
    於偵查中所訴被告持枴杖鎖揮過來時，其以右手臂擋在前等情，且上開驗傷診斷
    書上所載之驗傷日期八十八年九月八日上午十時五十分，距案發當日僅為三小時
    ，尚難認被害人之傷痕係事後造假，故綜上所述，被告所辯，顯係事後卸責之詞
    ，不足採信，本件事證明確，其犯行堪以認定，應依法論科。
二、核被告所為，係犯刑法第二百七十七條第一項之普通傷害罪、第三百零九條第一
    項公然侮辱罪。又查被告係先以「你娘咧！擋我前面做什麼」等語質問被害人，
    見被害人未發一語，始另行起意，持枴杖鎖毆打被害人，故被告所犯上開二罪間
    ，犯意各別，行為分殊，應分論併罰，公訴人認有方法結果之牽連關係，容有誤
    會，併此敘明。爰審酌被告年輕識淺，一時衝動及其犯罪之目的、所受之刺激、
    手段、品行、智識程度、被害人所受傷害程度非重大及犯罪後之態度等一切情狀
    ，量處如主文所示之刑，並諭知易服勞役之折算標準，以資懲儆。並定其應執行
    刑及諭知易服勞役之折算標準。
據上論斷，應依刑事訴訟法第二百九十九條第一項前段，刑法第二百七十七條第一項
、第三百零九條第一項、第四十二條第二項、第五十一條第七款，罰金罰鍰提高標準
條例第一條前段，第二條，判決如主文。
本案經檢察官柯宜汾到庭執行職務
中    華    民    國      八十九    年      一        月    二十五      日
                                      臺灣臺北地方法院刑事第九庭
                                          法  官  黃  雯  惠
右正本證明與原本無異
如不服本判決應於送達後十日內向本院提出上訴狀
                                          書記官  黃  秀  蘭
中    華    民    國      八十九    年      一        月    三十一      日
附錄本案論罪科刑法條全文
刑法第二百七十七條第一項：
傷害人之身體或健康者，處三年以下有期徒刑、拘役或一仟元以下罰金。（罰金部分
應提高十倍）
刑法第三百零九條公然侮辱人者，處拘役或三百元以下罰金。
以強暴犯前項之罪者，處一年以下有期徒刑、拘役或五百元以上罰金。（罰金部分應
提高十倍）


司法院資訊處製作；財團法人民間司法改革基金會備份。
